臺灣雲林地方法院刑事判決　　　　　　　 94年度訴字第112號
公　訴　人　臺灣雲林地方法院檢察署檢察官
被　　　告　乙○○
選任辯護人　蕭敦仁律師
上列被告因違反毒品危害防制條例案件，經檢察官提起公訴（93
年度偵緝字第233號），本院判決如下：
    主  文
乙○○連續販賣第一級毒品，處有期徒刑捌年，褫奪公權肆年，
扣案之第一級毒品海洛因合計淨重肆點柒伍公克沒收銷燬之，上
開包裝海洛因之空包裝袋伍只、扣案之行動電話壹具（含原門號
0000000000號之SIM 卡壹片）、電子秤壹台、空夾鏈袋貳包均沒
收之；因販賣第一級毒品所得新臺幣貳仟元沒收之，如全部或一
部不能沒收時，以其財產抵償之。
乙○○被訴販賣第二級毒品部分無罪。
    事實及理由
壹、有罪部分：
一、犯罪事實：
    乙○○基於意圖營利之概括犯意，於民國92年12月05日下午
    02時29分21秒起，至同日下午06時09分51秒止，以其使用之
    門號0000 000000 行動電話，與甲○○使用之門號00000000
    00號行動電話聯絡販賣第一級毒品海洛因事宜，而於同日（
    05日）晚上06時10分許，在彰化縣北斗鎮○○區○○路某紅
    綠燈下，以新臺幣（下同）2,000 元之代價，販賣第一級毒
    品海洛因1 包（數量不詳）予甲○○。乙○○又於同年月06
    日凌晨03時01分44秒起，至同日凌晨03時03分05秒止，在雲
    林縣虎尾鎮某處，以其使用之上開行動電話，與甲○○使用
    之上開行動電話聯繫，約定以1,000 元之代價，由乙○○再
    次販賣第一級毒品海洛因予甲○○，惟事後乙○○、甲○○
    未完成交易而未遂。經警對甲○○使用之上開行動電話實施
    通訊監察而查悉上情，復於93年03月03日下午05時許，經警
    持搜索票至雲林縣二崙鄉○○村○○路27之12號乙○○居處
    執行搜索，當場查扣乙○○所有之第一級毒品海洛因5 包、
    電子秤1 臺、分裝海洛因之空夾鏈袋2 包、行動電話1 具（
    含原門號0000000000號SIM 卡1 片）等物。
二、認定犯罪事實所憑之證據及理由：
(一)、證據能力部分：被告、辯護人對本案檢察官所舉出證據之證
    據能力均無爭執。檢察官所舉列為證據之供述書面（即筆錄
    及通訊監察錄音譯文），被告、辯護人於審判程序時均同意
    作為證據使用，本院審酌該書面陳述作成時之情況，認為適
    當，依據刑事訴訟法第159 條之5 第1 項之規定，本案之供
    述書面亦具證據能力，合先敘明。
(二)、證明力部分：
１、被告汪雅惠於警詢之供述筆錄。證明：(1)汪雅惠為被告乙○
    ○之女友。(2)被告乙○○於93年03月03日警方搜索前，即居
    住在雲林縣二崙鄉○○村○○路27之12號林麗玲住處。(3)警
    方於93年03月03日搜索扣押之第一級毒品海洛因5 包、電子
    秤1 臺、空夾鏈袋2 包、行動電話1 具等物，均為被告所有
    。
２、證人林麗玲於警詢之供述筆錄。證明：(1)林麗玲為被告之姐
    ，雲林縣二崙鄉○○村○○路27之12號為其住處，1 樓房間
    為被告及被告女友汪雅惠居住。(2)警方於93年03月03日，在
    其住處搜索扣押之上開物品，為被告所有。
３、證人吳銓瀧、顏志峰於檢察官面前之具結供述筆錄。證明：
    (1)吳銓瀧、顏志峰係執行本案搜索扣押之警員。(2)警員在被
    告上址居處1 樓和室內搜索扣押上開物品。(3)被告於現場供
    稱毒品為其所有。(4)本案線索是從甲○○處得來。
４、證人甲○○於警詢之供述筆錄。證明：(1)甲○○與被告是朋
    友關係，兩人在雲林戒治所戒治時認識。(2)門號0000000000
    號行動電話是甲○○於92年07、08月間申請使用。(3)警方提
    示之通訊監察錄音譯文是其與被告間之電話對話。
５、扣案之行動電話1 具（含其內SIM 卡1 片）、空夾鏈袋2 包
    、電子秤1 臺。證明：被告以電子秤、空夾鏈袋分裝毒品海
    洛因販賣，並以行動電話與甲○○聯繫約定販賣毒品海洛因
    事宜。
６、扣案之第一級毒品海洛因5 包。證明：被告擁有第一級毒品
    海洛因，其有販賣第一級毒品海洛因之能力。
７、搜索票、搜索扣押筆錄、扣押物品收據、扣押物品目錄表、
    搜索現場照片。證明：警方於93年03月03日，在雲林縣二崙
    鄉○○村○○路27之12號執行搜索扣押之程序合法，並扣得
    如上所述之扣案物品。
８、法務部調查局93年04月16日調科壹字第160002229 號鑑定通
    知書。證明：扣案之上開第一級毒品5 包經送鑑定，認均含
    第一級毒品海洛因成分，合計淨重4.75公克、空包裝重2.33
    公克、純度百分之21.46，純質淨重1.02公克。
９、臺灣彰化地方法院檢察署92年12月03日92彰檢輝黃聲監字第
    000277號通訊監察書。證明：本案通訊監察錄音程序合法。
１０、警方製作之通訊監察錄音譯文。證明：
(1)、於92年12月05日下午02時29分21秒起，至同日晚上06時09分
    51秒止，被告使用之0000000000號行動電話，與甲○○使用
    之0000000000號行動電話有雙向聯繫共7通。其內容略以：
    第1 通（92年12月05日下午02時29分21秒至02時29分43秒）
    ：
    「甲○○：你那裡有先讓我止的嗎？（指毒品）」
    「被告：沒拼就沒有力。」
    「甲○○：你的有啦！問題就是我沒有辦法過去。」
    「被告：不然我過去好了。」
    「甲○○：好啦！」
    第2通：與本案無關，略。
    第3通（同日下午03時50分24秒至03時51分25秒）：
    「被告：我等一下就馬上有了。（指毒品）」
    「甲○○：要到你那裡拿還是怎樣？」
    「被告：沒有啦！我拿去給你，我拿去橋那裡給你。」
    「甲○○：什麼橋？」
    「被告：福州橋（按：被告於審判中供稱是「溪洲橋」之誤
     ）過去那裡。」
    ˙˙˙˙˙˙˙˙˙˙˙˙˙˙˙˙˙˙˙˙˙˙˙
    「被告：往北斗的那一邊。」
    「甲○○：好啦！好啦！」
    第4通（同日下午05時26分39秒至05時27分08秒）：
    「被告：我現在拿過去好嗎？」
    「甲○○：你那個細的有沒有要帶來。（指海洛因）」
    「被告：什麼？」
    「甲○○：細的啦！」
    ˙˙˙˙˙˙˙˙˙˙˙˙˙˙˙˙˙˙˙˙˙˙˙
    「被告：你今天要調多少？」
    「甲○○：你先拿過來，我先調兩張給你。（指2,000 元）
     」
    「被告：好啦！」
    「甲○○：你現在要過來嗎？」
    「被告：好啦！」
    第5 通（同日下午05時59分07秒至05時59分37秒）：
    「甲○○：你要到了沒有？」
    「被告：快要到了。」
    第6 通（同日下午06時03分56秒至06時04分42秒）：
    「甲○○：我在北斗工業區路邊這裡等你。」
    「被告：真的啊！這裡有停車在這邊。」
    ˙˙˙˙˙˙˙˙˙˙˙˙˙˙˙˙˙˙˙˙˙˙˙˙
    「甲○○：你在哪裡？你現在到哪裡了？」
    「被告：我看看，我在四維路。」
    「甲○○：你在工廠這裡，工業區○○○○道嗎？」
    「被告：我知道。」
    「甲○○：在這裡等。」
    「被告：好啦！」
    第7通（同日下午06時09分28秒至06時09分51秒）：
    「甲○○：喂！你到哪裡了？」
    「被告：要到了啦！」
    「甲○○：我紅綠燈下等你。」
    「被告：紅綠燈下嗎？」
    「甲○○：好啦！」
(2)、於92年12月06日凌晨03時01分44秒起至03時03分05秒止，被
    告、甲○○以上開電話雙向聯繫，通話內容略為：
    「甲○○：我現在西螺靠近二崙仔這裡。」
    ˙˙˙˙˙˙˙˙˙˙˙˙˙˙˙˙˙˙˙˙˙˙˙˙˙
    「被告：好。你要拿多少？」
    「甲○○：我這裡1張啦！（指1000元）」
    「被告：哭夭哩！1張。」
    「甲○○：是。」
    「被告：我打電話回去交代。」
    「甲○○：什麼？」
    「被告：我打電話回去交代。」
    「甲○○：交代怎樣？」
    「被告：你現在要去我家嗎？」
    「甲○○：沒有！我到你家幹什麼？」
    「被告：不然你過來，我再拿過去就好了。」
    「甲○○：過去哪裡？」
    「被告：你看要過去哪裡睡那裡，我再過去那裡。」
    「甲○○：你現在到底有沒有東西？」
    「被告：有啦！有啦！」
    「甲○○：是能用還是不能用。（指純度好不好）」
    「被告：會啦！會啦！」
    「甲○○：不要像昨天那個。」
    「被告：不會啦！不會啦！不同啦！」
    「甲○○：不然你到這裡來，我就在這裡而已。」
    「被告：我現在人在虎尾。」
    「甲○○：喔！什麼時候要回來？」
    「被告：等一下我這裡處理好了我就會回去。」
、被告於警詢之供述筆錄。證明：(1)警方於執行本案搜索時，
    被告在場，其居住在雲林縣二崙鄉○○村○○路27之12號1
    樓。(2)警方搜索扣押之上開物品均為被告所有。(3)門號0000
    000000號行動電話是被告於92年11月中旬以其名義申請使用
    。門號0000000000號行動電話是被告友人綽號「長腳」之甲
    ○○使用。(4)上開通訊監察錄音譯文是被告與甲○○之電話
    對話。
、被告於本院審判中之供述。證明：(1)被告坦承於犯罪事實欄
    所載時間，以上開電話，與甲○○電話聯繫販毒事宜，並於
    犯罪事實欄所載時地，販賣交付第一級毒品海洛因1 包予甲
    ○○，得款2,000 元。復於犯罪事實欄所載時地，以上開電
    話，與甲○○聯絡，約定以1,000 元之代價，再次販賣第一
    級毒品海洛因予甲○○，惟事後未交易完成。(2)被告坦承扣
    案之電子秤、空夾鏈袋是用以秤重分裝第一級毒品海洛因，
    於販賣第一級毒品海洛因與甲○○時，曾使用上開器物。扣
    案之行動電話1 支，即為其用以聯絡甲○○洽談購毒事宜之
    電話。(3)被告坦承上開通訊監察錄音譯文為其與甲○○洽談
    販賣第一級毒品海洛因之經過內容。
、證人甲○○固於本院審判中具結證實門號0000000000號行動
    電話為其申請使用，其綽號為「長腳」等情，惟證稱：其未
    向被告購買第一級毒品海洛因，其僅使用上開電話與被告聊
    天，或相約喝酒；錄音譯文內「讓我止的」是出去喝酒，找
    女人，之所以不講喝酒，是因為其與被告有言談有默契；錄
    音譯文中「細的」是指女人；「調兩張」是指先向老闆借錢
    ，因為女人要錢；「東西」是指零件；「能用還是不能用」
    也是指女人美或醜、體格好不好云云。經查：
、被告於檢察官面前，即已供述上開錄音譯文關於甲○○所言
    「讓我止的」部分，是指甲○○問被告有無毒品海洛因，有
    的話先提供給甲○○施用，此有被告於檢察官面前供述筆錄
    在卷可稽。又依據該份筆錄之記載，關於錄音譯文所載「細
    的」、「調兩張」、「我這裡有1 張」部分，被告供稱「細
    的」是指盜拷色情光碟片，「調兩張」是指2,000 元，「有
    1 張」是指大家都在瘋色情光碟片。是被告就錄音譯文相關
    術語之意涵，與證人甲○○上開證述並不相符，證人甲○○
    所證其與被告言談有默契，所以不在電話中講喝酒、找女人
    云云，顯不足信。
、以被告、甲○○2 人之身分，其2 人平日電話言談若提及相
    約喝酒、找女人、及女人之美醜等事，均屬相當平常之事，
    直接講出來即可，實不須拐彎抹角以「止」、「細的」、「
    兩張」、「1 張」、「能用還是不能用」等一般人不易了解
    之術語代替。相反地，被告供稱「細的」是指第一級毒品海
    洛因，「兩張」是指2,000 元部分，核與本院於審判實務上
    所已知毒品交易者所用術語相符。是證人甲○○之上開證述
    ，顯係虛偽（甲○○涉犯偽證罪部分，於本判決書一併告發
    ，請檢察官另行偵辦）。被告自白販賣第一級毒品海洛因2
    次，1 次既遂，1 次未遂之事實，亦顯與本案所揭示之證據
    資料相合，被告之上開自白，自屬真實可信。
、綜上，被告自白販賣第一級毒品部分，事證明確，應依法論
    科。
三、論罪科刑之理由：
(一)、被告所為，係犯毒品危害防制條例第4 條第1 項之販賣第一
    級毒品罪。被告持有第一級毒品之低度行為為販賣第一級毒
    品高度行為所吸收，不另論罪。被告先後2 次販賣第一級毒
    品之行為（1 次既遂、1 次未遂），時間緊接，觸犯犯罪構
    成要件相同之罪名，顯係基於概括之犯意而為，應依連續犯
    之規定論以1 罪。至該罪法定刑為死刑、無期徒刑，依法不
    得加重。公訴人認被告販賣第一級毒品2 次，均屬既遂，尚
    有未洽，惟起訴法條與本案有罪判決之法條相同，自毋庸變
    更檢察官所引應適用之法條，併此敘明。
(二)、辯護人於本院審理時表示本案有情輕法重之情形，請本院引
    用刑法第59條之規定，酌減被告之刑度。按法院於面對不分
    犯罪情節如何，概以重刑為法定刑者，於有情輕法重之情形
    時，在裁判時本有刑法第59條酌量減輕其刑規定之適用，以
    避免過嚴之刑罰，大法官會議解釋釋字第263 號解釋文可資
    參照。亦即，法院為避免刑罰過於嚴苛，於情輕法重之情況
    下，應合目的性裁量而有適用刑法第59條酌量減輕被告刑度
    之義務。又適用刑法第59條酌量減輕其刑時，並不排除同法
    第57條所列舉10款事由之審酌（最高法院70年05月16日70年
    度第6 次刑事庭長會議決議足供參考）。基於以上之理由，
    本院審酌：
    １、被告犯後於本院審理時坦白認錯，於審判中，面對證人
        甲○○之虛偽證述，被告仍然自白犯行，足見其犯後態
        度是屬良好，具有悔悟之心。
    ２、被告於本案犯罪之動機，是因其與甲○○均係施用毒品
        之人，甲○○因一時缺毒施用，被告始起販賣第一級毒
        品海洛因之犯意，並藉販毒之便賺點錢，此為被告於審
        判中供稱甚明，由被告之犯罪動機，足認被告並非張揚
        以圖販毒之人，其犯罪之可非難性不高。
    ３、被告於本案販賣第一級毒品之次數僅2 次，且1 次販賣
        既遂，1 次未遂，販賣第一級毒品之價格第1 次為2,00
        0 元，第2 次為1,000 元，第2 次販賣之交易未完成，
        可認被告販賣第一級毒品之數量非鉅，販賣第一級毒品
        之所得亦屬尚低，犯罪期間甚短，其犯罪情節顯較輕；
        被告於本案僅販毒予甲○○1 人，犯罪所生之危害亦非
        甚重。
    ４、被告學歷僅國中畢業，其患有小兒麻痺症，謀生本較一
        般人不易，其已離婚，惟尚有2 名幼兒待扶養，堪信被
        告之家庭生計較為困難。
    以上各情，足認被告犯罪情狀是有值得憫恕之處，惟被告所
    犯之罪之法定刑是死刑、無期徒刑，若科以法定最輕刑度，
    猶嫌過重，有傷一般國民對法律之情感，爰依法酌減其刑。
    本院復審酌本案之其他一切情狀，並依被告犯罪之性質，認
    被告不適合擔任公職或參與公共行政事務，有褫奪公權之必
    要，爰量處如主文所示之刑，併諭知褫奪公權。
(三)、至扣案之第一級毒品海洛因，合計淨重4.75公克，依法宣告
    沒收銷燬之。至去除第一級毒品海洛因後所遺留之空夾鏈袋
    5 只，係用於包裝第一級毒品海洛因之外包裝，乃被告用以
    分裝第一級毒品海洛因，便予販賣之用；扣案之電子秤1 臺
    、空夾鏈袋2 包、行動電話1 具（含其內之SIM 卡1 片），
    亦均為被告用以分裝第一級毒品海洛因，便予販賣，並聯繫
    販賣第一級毒品海洛因，均為供被告犯罪所用之物，且為被
    告所有，應依毒品危害防制條例第19條第1 項之規定沒收之
    。至被告販賣第一級毒品所得之財物為2,000 元，雖未扣案
    ，亦應依上開規定宣告沒收之，如全部或一部不能沒收時，
    應以被告之財產抵償之。
貳、無罪部分：
一、公訴意旨另以：被告乙○○基於販賣第二級毒品安非他命之
    犯意，於92年12月05日下午04時48分23秒起，至同年12月05
    日下午04時48分23秒止，在不詳地點，販賣數量不詳之第二
    級毒品安非他命予不特定之人，因認被告另犯毒品危害防制
    條例第4 條第2 項之販賣第二級毒品罪嫌。
二、按犯罪事實應依證據認定之，無證據不得認定犯罪事實，刑
    事訴訟法第154 條第2 項定有明文。又刑事訴訟法第161 條
    第1 項規定：檢察官就被告犯罪事實，應負舉證責任，並指
    出證明之方法，因此，檢察官對於起訴之犯罪事實，應負提
    出證據及說服之實質舉證責任，倘其所提出之證據，不足為
    被告有罪之積極證明，或其指出證明之方法，無從說服法院
    以形成被告有罪之心證，基於無罪推定之原則，自應為被告
    無罪判決之諭知，最高法院92年度臺上字第128 號判例要旨
    可資參照。
三、本件起訴書認被告另犯上開罪嫌，無非以被告與甲○○使用
    之上開行動電話聯繫之通訊監察錄音譯文（92年12月05日16
    時48分23秒起）、警方於93年03月03日在被告上址居處搜索
    扣押之第二級毒品安非他命2 包、國防部憲兵司令部刑事鑑
    識中心93年09月02日（93）宇鑑字第11514 號鑑驗通知書（
    即扣案第二級毒品安非他命之鑑定報告）、現場搜索之照片
    等為證據。惟查：
(一)、依據卷附之被告與甲○○電話聯繫之通訊監察錄音譯文，於
    檢察官所指上開時間，甲○○固以上開門號0000000000號行
    動電話與「他人」聯繫交談，惟該譯文僅顯示「他人」所使
    用之行動電話門號為0000000000號，未有證據資料足資認定
    上開行動電話是何人使用，亦未有證據資料顯示該「他人」
    與被告有何關係。
(二)、至該上開電話通話內容則為（全文）：
    「不詳之人：我阿桂這裡啦！他說他粗的有啦！（指安非他
    命）要拿去哪裡給你，他現在人在外面。」
    「甲○○：什麼？」
    「不詳之人：他說他現在粗的有了，看要怎樣拿給你。」
    「甲○○：我現在二崙仔。」
    「不詳之人：我再叫他打電話給你。」
    「甲○○：阿桂嗎？」
    「不詳之人：他現在外面。」
    由上譯文可見，不詳之人所稱「阿桂」之人，是否即為被告
    ，並不明確，該不詳之人之所言，是否出於被告之意思，亦
    無證據資料可參，且該通話內容，該不詳之人亦未代「阿桂
    」之人，與甲○○約定販賣第二級毒品安非他命。縱該不詳
    之人所稱「阿桂」者是被告，惟通訊監察錄音譯文則另顯示
    被告於同日（05日）下午05時26分39秒起至05時27分08秒止
    ，是與甲○○約定販賣第一級毒品海洛因，價格2,000 元（
    譯文內容詳如壹二(二)１０(1)第4 通內容所示），別無其他。從
    而，上開證據資料尚無法顯示被告於上開時地，藉由他人表
    示欲販賣第二級毒品安非他命予甲○○，亦未能證明被告與
    甲○○達成販賣第二級毒品安非他命之合意。
(三)、至於被告於93年03月03日為警搜索扣押其所有之第二級毒品
    安非他命2 包，固有扣案之第二級毒品安非他命、憲兵司令
    部刑事鑑識中心鑑驗通知書、現場照片等為證，惟被告堅詞
    否認販賣第二級毒品安非他命，辯稱扣案之第二級毒品安非
    他命2 包，是供其施用，非用以販賣。而被告於上開時地為
    警查獲持有第二級毒品安非他命後，經警於同日（03月03日
    ）採尿送驗，呈甲基安非他命、嗎啡陽性反應，嗣經檢察官
    以被告涉犯施用第二級毒品罪嫌，提起公訴，經本院審理後
    ，認定被告自93年03月03日起，至同年07月20日止，連續施
    用第二級毒品安非他命多次，而於94年01月25日，以93 年
    度訴字第634 號刑事判決，就被告施用第二級毒品部分，判
    處有期徒刑4 月，被告持有第二級毒品安非他命之低度行為
    則為施用第二級毒品安非他命之行為所吸收，不另論罪，並
    諭知93年03月03日警方搜索查扣之第二級毒品安非他命2 包
    （合計淨重1.5285公克，驗餘淨重1.4519公克，核與上開憲
    兵司令部刑事鑑識中心鑑驗通知書所示內容相符）沒收銷燬
    之；同日警方搜索扣押之第二級毒品安非他命吸食器1 個等
    物沒收之。被告不服提起上訴，於94年03月16日，在臺灣高
    等法院臺南分院，被告當庭撤回上訴，案告確定。以上情形
    ，業經本院調閱臺灣雲林地方法院檢察署94年度執字第711
    號執行卷宗全卷（含本院93年度訴字第634 號刑事卷宗、臺
    灣高等法院臺南分院94年度上訴字第213 號刑事卷宗等）核
    閱屬實，並有本院93年度訴字第634 號刑事判決在卷可參。
    是以，被告抗辯扣案之第二級毒品安非他命供其施用第二級
    毒品安非他命所用之物，應屬可信。公訴人以扣案之第二級
    毒品安非他命佐證被告販賣第二級毒品安非他命之罪，則顯
    薄弱。
(四)、綜上所述，公訴人未舉證證明被告確有販賣第二級毒品安非
    他命之犯行。而被告抗辯扣案之第二級毒品安非他命係供其
    施用之情經核可採，且被告施用第二級毒品安非他命部分亦
    經判決有罪確定，法院不再論以對被告持有本案扣押之第二
    級毒品安非他命之罪，則公訴人於本案追訴被告持有第二級
    毒品安非他命之事實，本院亦不能再予論罪科刑，應予敘明
    。被告販賣第二級毒品之犯行既不能證明，自應就此部分為
    被告無罪之諭知。又被告被訴販賣第二級毒品部分既諭知無
    罪，在無主刑、無從刑之原則下，扣案之第二級毒品安非他
    命即不能於本案為沒收銷燬之諭知，亦於此敘明。
、應適用之法條：
一、刑事訴訟法第299條第1項前段、第301條第1項。
二、毒品危害防制條例第4 條第1 項、第18條第1 項前段、第19
    條第1 項。
三、刑法第11條前段、第56條、第37條第2項、第59條。
中　　華　　民　　國　　94　　年　　9 　　月　　29　　日
                  刑事第一庭    審判長法  官  康樹正
                                      法  官  楊欣怡
                                      法  官  侯廷昌
以上正本證明與原本無異。
如不服本判決，應於判決送達後10日內，向本院提出上訴狀（須
附繕本）。
                                      書記官  馮善詮
中　　華　　民　　國　　94　　年　　9 　　月　　29　　日
附錄法條：
毒品危害防制條例第4條
製造、運輸、販賣第一級毒品者，處死刑或無期徒刑；處無期徒
刑者，得併科新臺幣 1 千萬元以下罰金。
製造、運輸、販賣第二級毒品者，處無期徒刑或 7 年以上有期徒
刑，得併科新臺幣 7 百萬元以下罰金。
製造、運輸、販賣第三級毒品者，處 5 年以上有期徒刑，得併科
新臺幣 5 百萬元以下罰金。
製造、運輸、販賣第四級毒品者，處 3 年以上 10 年以下有期徒
刑，得併科新臺幣 3 百萬元以下罰金。
製造、運輸、販賣專供製造或施用毒品之器具者，處 1 年以上 7
年以下有期徒刑，得併科新臺幣 1 百萬元以下罰金。
前五項之未遂犯罰之。
